【裁判字號】    98,訴,1573
【裁判日期】    981223
【裁判案由】    清償債務
【裁判全文】
臺灣板橋地方法院民事判決              98年度訴字第1573號
原      告  富邦資產管理股份有限公司
法定代理人  丁○○
訴訟代理人  甲○○
            乙○○
            丙○○
被      告  戊○○
                        3
上列當事人間清償債務事件，經本院於民國98年12月9 日言詞辯
論終結，判決如下：
    主  文
被告應給付原告新台幣陸拾貳萬貳仟佰零元，及其中新台幣
貳拾柒萬伍仟肆佰壹拾捌元自民國94年8 月26日起至清償日止，
按年息百分之十九點九七計算之利息。
訴訟費用由被告負擔。
原告以新臺幣貳拾壹萬元為被告供擔保後，得假執行；但被告如
以新臺幣陸拾貳萬貳仟佰零元為原告預供擔保，得免為假執
行。
    事  實 及 理  由
一、原告起訴主張：
(一)、緣被告向美商美國商業銀行國家信託儲蓄股份有限公司（下
    稱美國銀行）申辦金卡信用卡使用，於取得信用卡後至各特
    約商店刷卡消費，雙方約定被告應按月如期清償，未清償部
    分，應加計利息。嗣被告於87年9 月1 日起即未依約清償，
    而美國銀行亦於88年將松山、台中兩分行之營業、資產負債
    讓與給荷商荷蘭銀行股份有限公司（下稱荷蘭銀行），荷蘭
    銀行再於94年12月1 日轉讓債權予新榮資產管理股份有限公
    司（下稱新榮公司），新榮公司復於97年11月7 日轉讓債權
    予原告。迄94年8 月25日止，被告積欠消費借貸本金275,41
    8 元、利息346,885 元（總額為622,303 元），而其中275,
    418 元依約定應另加計19.97 ％之利息，故原告據此請求被
    告清償債務。
(二)、聲明請求如主文所示。
二、被告則答辯以：
(一)、伊確實有向美國銀行申辦信用卡使用，也有積欠部分款項尚
    未清償，但因時間久遠，伊不記得欠銀行多少錢。至於利息
    部分，伊與美國銀行之信用卡使用條款第一(二)條是約定利息
    20％，荷蘭銀行受讓債權，依其信用卡約定條款第16條則是
    約定利息為19.97 ％，原告起訴請求為後者，然被告並未接
    獲荷蘭銀行受讓債權之通知，對於利息之調降也沒有同意，
    原告不能以19.97 ％之利率加計利息。又，原告無法提出證
    據證明被告具體積欠之款項明細、亦無刷卡消費之單據等資
    料，認原告起訴請求並無理由。
(二)、聲明：原告之訴及假執行之聲請均駁回；如受不利之判決，
    願供擔保請准宣告免為假執行。
三、得心證之理由：
(一)、上開原告主張之事實，業據其提出美國銀行金卡申請表格、
    財政部88年8 月20日台財融第88741778號函、行政院金融監
    督管理委員會88年9 月23日網站公告、荷蘭銀行信用卡約定
    條款、信用卡資料檔、荷蘭銀行債權讓與證明書、新榮公司
    債權讓與證明書為證。雖被告辯稱不記得欠款多少，應由原
    告舉證云云，然查，原告係陸續由美國銀行轉讓債權予荷蘭
    銀行、荷蘭銀行轉讓債權予新榮公司、新榮公司再轉讓予原
    告等情，業據原告提出財政部88年8 月20日台財融第887417
    78號函、行政院金融監督管理委員會88年9 月23日網站公告
    、荷蘭銀行債權讓與證明書、新榮公司債權讓與證明書等為
    據，被告積欠款項部分，則有信用卡資料檔、美國銀行金卡
    申請表格、荷蘭銀行信用卡約定條款在卷可稽，且被告不爭
    執確實有向美國銀行申辦信用卡使用，也有積欠部分款項尚
    未清償等情，是已足認被告有積欠消費借貸本金275,41 8元
    及利息346,885 元（總額為622,303 元）之事實，則被告所
    辯，尚非有理。至利息部分，因被告積欠美國銀行之債務，
    已轉讓予荷蘭銀行，此有財政部88年8 月20日台財融第8874
    1778號函、行政院金融監督管理委員會88年9 月23日網站公
    告在卷可憑，是荷蘭銀行信用卡約定條款之內容，自對被告
    發生效力，況荷蘭銀行所約定之利息19.97 ％較美國銀行之
    約定利息20％為低，對被告較為有利，是此部分原告主張應
    以19 .97％加計利息，亦屬可採。
(二)、從而，原告依消費借貸之法律關係，請求被告給付原告622,
    303 元及其中275,418 元自94年8 月26日起至清償日止，按
    年利率19.97 ％計算之利息，洵屬有據，應予准許。
(三)、本件判決所命給付之金額已逾50萬元，原告聲明請求依職權
    宣告假執行（見本院卷第11頁民事準備書狀），即屬有誤，
    然核其真意，應係原告願供擔保請准宣告假執行，而被告復
    陳明如受不利之判決，願供擔保請准宣告免為假執行（見本
    院98年12月9 日言詞辯論筆錄），是本院爰各酌定相當之擔
    保金額准許之。
四、據上論結，本件原告之訴為有理由，並依民事訴訟法第78條
    、第390 條、第392 條，判決如主文。
中    華    民    國    98    年    12    月    23    日
                  民事第三庭  審判長法  官  朱耀平
                                    法  官  邱靜琪
                                    法  官  吳金芳
以上正本係照原本作成。
如對本判決上訴，須於判決送達後20日內向本院提出上訴狀。
中    華    民    國    98    年    12    月    25    日
                                    書記官  黃美雲


司法院資訊處製作；財團法人民間司法改革基金會備份。
